【裁判字號】    92,交聲,260
【裁判日期】    920609
【裁判案由】    聲明異議
【裁判全文】
臺灣臺南地方法院交通事件裁定                    九十二年度交聲字第二六號
    移
    受處分人
    即異議人  甲○○
右列受處分人因違反道路交通管理處罰條例案件，對於交通部公路總局嘉義區監理所
台南監理站民國九十二年四月十日所為之裁決處分（處分案號：南監五字第裁七四—
ＩＩ0000000號）聲明異議，本院裁定如左：
    主  文
異議駁回。
    理  由
一、聲明異議意旨略以：如附件聲明異議狀所載。
二、按汽車駕駛人，行車速度，超過規定之最高時速者，處新臺幣（下同）一千二百
    元以上二千四百元以下之罰鍰；並記違規點數一點，道路交通管理處罰條例第四
    十條第一項、第六十三條第一項第一款分別定有明文。次按行車速度，依標誌或
    標線之規定，無標誌或標線者，在市區道路，時速不得超過五十公里，在郊外道
    路時速不得超過六十公里，但在未劃設車道線或行車分向線之道路，市區時速不
    得超過三十公里，郊外時速不得超過四十公里，道路交通安全規則第九十三條第
    一項、同項第一款亦規定甚明。
三、經查：
    （一）本件受處分人即異議人甲○○係於民國九十二年三月一日十時五十七分許
          ，駕駛車號ＳＵ─２０２３號自用小客車，在行經限速六十公里之彰化縣
          縣一四一線十七公里處時，為雷達測速儀自動照相器測獲該輛自小客車之
          行車時速高達七十七公里，已超速十七公里，經彰化縣警察局交通警察隊
          警員逕行開單舉發等情，有彰化縣警察局彰警交相字第ＩＩ000000
          0號舉發違反道路交通管理事件通知單一紙及超速採證相片一幀附卷可稽
          ，而異議人對於其有駕駛該車行經上開時、地為雷達測速儀自動照相器測
          獲拍照之事實亦不爭執。雖異議人略辯稱：伊車子可能有遭同行車道或對
          面車道之他車車速影響，致儀器測速可能有所誤差云云。惟查，本案舉發
          之彰化縣警察局交通警察隊所使用之該只測照儀器係領有合法執照，且經
          檢驗合格並定期校檢等情，有彰化縣警察局九十二年五月二十九日彰警交
          字第０９２００６０８３７號函敘明在卷可徵，並有該等雷達測速儀經濟
          部標準檢驗局檢定合格證書附卷可憑，是本案所使用之雷達測速儀，尚難
          認有何不法之處，況由本件採證照片所攝獲之內容觀之，異議人自小客車
          之同向或對向車道上並無同時出現他車之情形，從而異議人前開所辯，諒
          係臆測之詞，尚難採信，是異議人於上開時、地，有駕駛汽車行車速度超
          過規定之最高時速之事實，即堪認定。
    （二）本件異議人有於右述時、地駕駛汽車，在行經彰化縣縣一四一線十七公里
          處時，其行車速度有超過規定之最高時速之事實，既可認定，則移送機關
          即交通部公路總局嘉義區監理所台南監理站據此引用前開道路交通管理處
          罰條例第四十條第一項、第六十三條第一項第一款規定，裁處異議人罰鍰
          一千七百元並記違規點數一點，於法並無不當，異議人異議為無理由，應
          予駁回。
四、據上論斷，應依道路交通案件處理辦法第十九條，裁定如主文。
中      華      民      國      九十二      年      六      月    九    日
                                  臺灣臺南地方法院交通法庭
                                      法  官  張  瑛  宗
右正本證明與原本無異
如不服本裁定應於送達後五日內向本院提出抗告狀
                                      書記官  陳  志  德
中      華      民      國      九十二      年      六      月   十一   日


司法院資訊處製作；財團法人民間司法改革基金會備份。
